【裁判字號】    89,上易,475
【裁判日期】    890309
【裁判案由】    傷害
【裁判全文】
臺灣高等法院刑事判決                            八十九年度上易字第四七五號
    上  訴  人
    即  被  告  乙○○
右上訴人因傷害案件，不服臺灣板橋地方法院八十八年度易字第三九二０號，中華民
國八十八年十一月二十三日第一審判決（起訴案號：臺灣板橋地方法院檢察署八十八
年度偵字第一五七三二號）提起上訴，本院判決如左：
    主  文
上訴駁回。
    事  實
一、乙○○因車禍身體受傷賦閒在家，而由其妻甲○○出外工作以維持家庭生計，因
    懷疑其妻在外與人有不正常之關係，二人平日偶有爭吵，於民國（下同）八十八
    年四月二十三日凌晨二時許，在台北縣新莊市○○○路一九六巷三十號五樓其住
    處，乙○○又因與其妻甲○○太晚回家及為上班地點之事而發生爭吵，竟基於傷
    害之犯意，徒手及持非其所有及亦不知何人所有之鐵棍毆打甲○○，致使曾女受
    有右手前臂瘀腫傷三×四公分、右耳後瘀腫傷二×二公分及左耳後瘀腫傷二×二
    公分等之傷害。
二、案經甲○○訴由台北縣警察局新莊分局報請台灣板橋地方法院檢察署檢察官偵查
    起訴。
    理  由
一、訊據被告乙○○矢口否認有前開傷害之犯行，辯稱伊因車禍致雙腿與左手骨折，
    尚未痊癒，不可能毆打甲○○云云。經查：右揭事實，業據告訴人甲○○於警訊
    及偵審中歷次指訴歷歷，復有證人即被告與告訴人之子蕭萌鏵於原審調查時證述
    被告拿木棍要打被害人綦詳，告訴人被傷害之後，受有如事實欄所述之傷勢，亦
    有告訴人提出台灣省立台北醫院出具之診斷證明書在卷可稽。被告辯稱因車禍致
    雙腿與左手骨折，尚未痊癒，不可能毆打甲○○云云。惟被告縱使車禍曾受傷，
    但已痊癒，是被告所辯顯係飾卸之詞，不足採信。罪證明確，被告犯行洵堪認定
    。
二、核被告所為，係犯刑法第二百七十七條第一項之傷害罪。原審認被告罪證明確，
    引用刑法第二百七十七條第一項、第四十一條，罰金罰鍰提高標準條例第一條前
    段、第二條之規定，並審酌被告之品行、智識程度、犯罪之動機、被告與被害人
    之關係、被害人受傷之情形以及被告犯罪後之態度等一切情狀，量處拘役四十日
    ，如易科罰金，以三百元折算一日。。認事用法，並無不合，量刑亦屬妥當，上
    訴人上訴意旨仍執陳詞矢口否認犯罪，其上訴無理由，應予駁回。
據上論斷，應依刑事訴訟法第三百六十八條，判決如主文。
本案經檢察官吳慎志到庭執行職務。
中      華      民      國    八十九    年      三      月      九      日
                                臺灣高等法院刑事第十七庭
                                    審判長法  官  陳  正  雄
                                          法  官  林  勤  純
                                          法  官  許  錦  印
右正本證明與原本無異。
不得上訴。
                                          書記官  黃  德  煌
中      華      民      國    八十九    年      三      月    十六      日
附錄本判決論罪科刑法條全文：
刑法第二百七十七條第一項：
傷害人之身體或健康者，處三年以下有期徒刑，拘役或一千元以下罰金。


司法院資訊處製作；財團法人民間司法改革基金會備份。
